【裁判字號】    98,聲,775
【裁判日期】    981027
【裁判案由】    聲請具保停止羈押
【裁判全文】
臺灣高等法院臺南分院刑事裁定           98年度聲字第775號
聲  請  人
即  被  告  甲○○
上列被告因本院98年度上訴字第674號強盜案件，聲請人聲請具
保停止羈押，本院裁定如下：
    主  文
聲請駁回。
    理  由
一、聲請意旨略以：
(一)、聲請人甲○○因涉及強盜罪，於警詢、偵查及原審均一一將
    案情交代清楚，且坦承犯行勇於認罪。按羈押後有無繼續羈
    押之必要，仍許法院斟酌訴訟進行程度及一切情事而為認定
    ，除有刑事訴訟法第114條各款所列情事之一不得駁回外，
    是否撤銷羈押或准許具保停止羈押，該管法院有自由裁量權
    ，衡非被告所得強求（最高法院46年台抗字第6號判決參照
    ）。
(二)、又羈押係以實行訴訟、保全證據或刑罰之執行為目的之強制
    處分，故法院審酌應否羈押時，除應先審查被告是否有刑事
    訴訟法第101條第1項各款所列情形所列之罪名且有事實足認
    有反覆實施同一犯罪之虞外，尤應就是否有非予羈押顯難進
    行追訴、審判或執行之必要情事，依卷內具體客觀予以審酌
    ，以決定是否確有羈押之必要（臺灣高等法院89年度抗字第
    184號裁定參照）。
(三)、本件被告即聲請人甲○○業經原審判處有期徒刑9年6月在案
    ，被告因不服一審之判決由鈞院審理中，而被告前者由書狀
    聲請具保亦遭駁回，而在現行法院刑事案件所涉犯最輕5年
    以上之有期徒刑之涉案人，皆有案例獲具保之情形，雖聲請
    理由論述祖父有賴其照顧，家中生計亦需其幫助等云，雖則
    為個人家庭事由，惟懇請於判刑確定前讓被告具保返回家中
    ，把家中安頓、照料好一切，讓被告安心服刑，盡些些彌補
    ，負起為人子女之孝道，如獲具保被告必依具保之規定、約
    束，前來報到執行，對於本案中造成傷害之被害人，被告深
    感歉疚，並悔恨自己行為於心中，請審酌考量一切，撤銷其
    羈押，以輕微之手段來替代羈押之必要云云。
二、按被告經法官訊問後，認為犯罪嫌疑重大，所犯為死刑、無
    期徒刑或最輕本刑為5年以上有期徒刑之罪，顯難進行追訴
    、審判或執行者，得羈押之，刑事訴訟法第101條第1項第3
    款定有明文。又按羈押於其原因消滅時，應即撤銷羈押，將
    被告釋放。被告、辯護人及得為被告輔佐之人，均得聲請法
    院撤銷羈押，刑事訴訟法第107條第1項、第2項前段固分別
    定有明文。是決定應否撤銷羈押，仍應以原裁定之羈押原因
    ，是否已消滅為判斷依據。而聲請停止羈押，除有刑事訴訟
    法第114條各款所列情形之一不得駁回者外，准許與否，該
    管法院有自由裁量之權，衡非被告所得強求，亦有最高法院
    46年台抗字第21號判例意旨可參。
三、本件聲請人即被告以其已坦承犯行，並一一交代其犯罪情狀
    ，家中祖父有賴被告照料，且家中生計亦需其幫助等由，請
    求准予具保停止羈押云云。惟查：
(一)、被告經原審法院審理後，認其所犯為刑法第330條第1項加重
    強盜罪，該罪之最輕本刑為7年以上有期徒刑，核為刑事訴
    訟法第101條第1項第3款之羈押事由之一，且被告已經原審
    判處有期徒刑9年6月在案，依其所處罪刑，核屬重刑，而有
    逃亡之虞，難以其他方法替代。而查，本件羈押之原因尚未
    消滅，被告仍有羈押之必要。被告以其已坦承犯行，犯後態
    度良好等由，請求具保停止羈押，尚無可採。被告猶執上開
    情詞，聲請具保停止羈押，為無理由，應予駁回。雖抗告人
    辯稱另案亦有涉犯最輕本刑5年以上有期徒刑之人，亦獲得
    具保云云，惟決定應否撤銷羈押，仍應以原裁定之羈押原因
    ，是否已消滅為判斷依據，如前所述，本案被告之羈押原因
    仍未消滅，雖法院就准許停止羈押與否，有自由裁量權，然
    審諸本件卷內相關資料，尚無減停止羈押之必要性，抗告人
    上開所辯，無足憑採。
(二)、至被告再次陳稱其祖父有賴其照顧、家中生計亦需其幫忙等
    云，則為個人家庭事由，並無法以此排除被告原有之羈押原
    因，仍不得執此而認應停止羈押，前已說明，茲不再詳論。
四、據上論結，依刑事訴訟法第412條裁定如主文。
中    華    民    國    98    年    10    月    27    日
                  刑事第三庭    審判長法  官  陳義仲
                                      法  官  楊清安
                                      法  官  宋明中
以上正本證明與原本無異。
如不服本裁定，應於收受本裁定後五日內向本院提出抗告狀。
                                      書記官  王薇潔
中    華    民    國    98    年    10    月    29    日


司法院資訊處製作；財團法人民間司法改革基金會備份。
